臺灣南投地方法院刑事判決
110年度易字第138號
聲  請  人  臺灣南投地方檢察署檢察官
被      告  簡惠卿


            楊佳修


上列被告等因賭博案件，經檢察官聲請簡易判決處刑（110年度
偵字第1762號），本院認不宜依簡易判決處刑（110年度投簡字
第261號），改依通常程序審理，判決如下：
    主  文
簡惠卿共同犯電子遊戲場業管理條例第二十二條之非法營業罪，
處拘役伍拾日，如易科罰金，以新臺幣壹仟元折算壹日。
楊佳修犯賭博罪，處罰金新臺幣伍仟元，如易服勞役，以新臺幣
壹仟元折算壹日。
扣案如附表一所示之物，均沒收之。
    事  實
一、簡惠卿受何政鴻（本院另案審理中）僱用，在位於南投縣○○
    市○○路000號1樓「恆信商行」擔任店員，明知未依電子遊戲
    場業管理條例規定向主管機關南投縣政府領有電子遊戲場業
    營業級別證者，不得經營電子遊戲場業，竟共同基於違反電
    子遊戲場業管理條例及在公眾得出入之場所賭博財物之犯意
    聯絡，未領有電子遊戲場業營業級別證，而由何政鴻（起訴
    書誤載為陳政鴻，由檢察官當庭更正）於其因另案經警於11
    0年1月16日16時5分許查獲後某日起，在公眾得出入之上開
    店內擺設如附表一編號1至10所示之賭博性電子遊戲機具，
    供不特定之賭客把玩，簡惠卿則於上址店內向來店之賭客收
    取賭資，以現金1比1、10比1等不等比例予賭客所擇定之電
    子遊戲機開分、洗分，提供賭客押分把玩，並將賭客開分後
    與機台對賭所餘之分數，由簡惠卿以相機紀錄後，按機臺所
    顯示之終局分數依比例由賭客向簡惠卿兌換洗分後獲取現金
    ，迄至110年3月17日15時32分許為警查獲時為止，藉電子遊
    戲機與來店之賭客反覆實施同類型之金錢賭博。嗣賭客楊佳
    修基於在公眾得出入之場所賭博財物之犯意，於110年3月17
    日15時許，進入上址店內，交付賭資新臺幣（下同）1000元
    並擇定世界盃機臺1臺，簡惠卿收款後開啟100分之機臺籌碼
    ，隨由楊佳修把玩該賭博性機臺，迄同日15時32分許，機臺
    剩390分之際，為警會同南投縣政府人員執行查緝賭博電玩
    專案臨檢勤務，當場查獲簡惠卿、楊佳修，並扣得如附表一
    編號1至10所示之賭博性電子遊戲機具、如附表一編號11所
    示之現金及如附表二所示之物，始悉上情。
二、案經南投縣政府警察局南投分局報告臺灣南投地方檢察署檢
    察官偵查後聲請簡易判決處刑。
    理    由
一、程序部分　　
　  本判決所引用被告簡惠卿、楊佳修以外之人於審判外之陳述
    ，檢察官、被告2人於本院審理時對於該等證據能力均不爭
    執，且至本院言詞辯論終結前並未聲明異議，本院審酌上開
    證據資料作成時之情況，尚無違法不當及證明力明顯過低之
    瑕疵，而認為以之作為證據應屬適當，爰依刑事訴訟法第15
    9條之5第2項規定，認均有證據能力。至於認定本案犯罪事
    實之非供述證據，並無證據證明係公務員違背法定程序取得
    ，是依刑事訴訟法第158條之4之反面解釋，自有證據能力。
二、實體部分
    上開犯罪事實，業據被告簡惠卿、楊佳修於警詢、偵訊及本
    院審理時均坦承不諱，並經證人即另案被告何政鴻於警詢時
    供陳明確（見偵卷第54-62頁），復有指認犯罪嫌疑人紀錄
    表、南投縣政府警察局南投分局執行臨檢勤務場所申請表、
    南投縣政府警察局臨檢紀錄表、查獲現場位置圖、南投縣政
    府警察局扣押筆錄暨扣押物品目錄表、查扣賭博性電動玩具
    暫存保管條、刑案現場暨扣押物照片及南投縣政府、警察局
    聯合稽查電子遊戲場會勘紀錄表在卷可憑（見警卷第13-16
    、26-39、41、50-59頁、偵卷第33、39-52頁），並扣有如
    附表一、二所示之物可資佐證，足認被告簡惠卿、楊佳修前
    揭任意性自白與事實相符，堪予採信。從而，本件事證已臻
    明確，被告簡惠卿、楊佳修上開犯行均堪認定，應予依法論
    科。
三、論罪科刑
  ㈠核被告簡惠卿所為，係犯電子遊戲場業管理條例第22條之未
    依規定領有營業級別證而非法經營電子遊戲場業及刑法第26
    6條第1項前段之在公眾得出入之場所賭博財物罪；被告楊佳
    修所為，係犯刑法第266條第1項前段之在公眾得出入之場所
    賭博財物罪。又被告簡惠卿與另案被告何政鴻，就上揭自11
    0年1月16日16時5分許後某日起至110年3月17日15時32分許
    為警查獲時為止間之犯行，有犯意聯絡、行為分擔，應論以
    共同正犯。
  ㈡按所謂電子遊戲場「業」，指「業務」而言。刑法上所謂業
    務，係以事實上執行業務者為標準，指以反覆同種類之行為
    為目的之社會的活動而言；執行此項業務，縱令欠缺形式上
    之條件，仍無礙於業務之性質。因此不論該事業是否「專營
    」電子遊戲場業，亦不問經營是否需達「一定之規模」，即
    使於原本所營事業外，兼營電子遊戲場業，或所經營之電子
    遊戲場不具相當之規模，亦無礙於電子遊戲場業管理條例相
    關規定之適用，最高法院90年度台非字第276號判決意旨參
    照。次按刑事法若干犯罪行為態樣，本質上原具有反覆、延
    續實行之特徵，立法時既予特別歸類，定為犯罪構成要件之
    行為要素，則行為人基於概括之犯意，在密切接近之一定時
    地持續實行之複次行為，倘依社會通念，於客觀上認為符合
    一個反覆、延續性之行為觀念者，於刑法評價上，即應僅符
    合一罪。學理上所稱「集合犯」之職業性、營業性或收集性
    等具有重複特質之犯罪均屬之，例如經營、從事業務、收集
    、販賣、製造、散布等行為概念者皆是，最高法院95年度台
    上字第1079號判決意旨參照。是以，被告簡惠卿於上開期間
    內，以附表一編號1至10所示之賭博性電子遊戲機具與不特
    定人對賭而經營電子遊戲場業，就其違反電子遊戲場業管理
    條例部分，因該罪性質上屬反覆營業性質之集合犯，應屬實
    質上一罪。又被告簡惠卿於上開期間內先後多次與不特定賭
    客賭博財物之犯行，屬侵害同一社會法益之接續犯罪，而應
    論以接續之一罪。
  ㈢而被告簡惠卿以一行為同時觸犯電子遊戲場業管理條例第22
    條之非法營業罪及刑法第266條第1項前段之賭博罪，為想像
    競合犯，依刑法第55條規定，應從一重之電子遊戲場業管理
    條例第22條之非法營業罪處斷。 
　㈣爰以行為人之責任為基礎，審酌被告簡惠卿與另案被告何政
    鴻共同未依規定領有營業級別證而非法經營電子遊戲場業，
    且與不特定賭客賭博財物，非但破壞政府對電子遊戲場業之
    行政管理秩序，亦助長社會賭博歪風及投機僥倖心理，所為
    實有不該；被告楊佳修前已有因賭博案件，經臺灣南投地方
    檢察署檢察官以102年度偵字第245號為緩起訴處分確定之前
    案紀錄，有臺灣高等法院被告前案紀錄表在卷可考，今竟又
    無視國家法律禁止於公眾得出入之場所賭博財物之禁令，再
    為公然賭博之犯行，助長投機風氣，危害社會善良風俗，所
    為亦應予以非難。惟念及被告2人犯後均坦承犯行，且被告
    簡惠卿僅係受僱擔任本案電玩遊戲場之店員，並非居於主導
    地位，復衡酌被告簡惠卿於本院審理時自陳為國中畢業、目
    前在鞋店當店員、須扶養1個小孩等一切情狀；被告楊佳修
    於本院審理時自陳為高中畢業、目前當司機、無家屬須扶養
    等一切情狀，分別量處如主文所示之刑，並就被告簡惠卿部
    分諭知易科罰金之折算標準、被告楊佳修部分諭知易服勞役
    之折算標準。
　㈤按當場賭博之器具與在賭檯或兌換籌碼處之財物，不問屬於
    犯人與否，沒收之，刑法第266條第2項定有明文。查扣案如
    附表一編號1至10所示之賭博性電子遊戲機檯共10臺（含IC
    板共10片），於查獲當日均處於運作狀態，業據被告簡惠卿
    於警詢及本院審理時自述明確（見警卷第6頁、本院卷第39
    頁），而均屬當場賭博之器具；另扣案如附表一編號11所示
    之現金1000元，屬供賭客兌換其獲利之現金，亦據被告簡惠
    卿於本院審理時陳述在卷（見本院卷第39頁），應認屬在賭
    檯或兌換籌碼處之財物。是附表一編號1至11所示之物，不
    問屬於犯人與否，均應依刑法第266條第2項規定宣告沒收。
    至扣案如附表二所示之物，雖屬被告簡惠卿供本案所用之物
    ，惟均屬另案被告何政鴻所有，此據被告簡惠卿於本院審理
    時供陳明確（見本院卷第39頁），爰不於本件宣告沒收，附
    此敘明。
四、不另為無罪諭知部分
　㈠聲請簡易判決處刑意旨另略以：被告簡惠卿自109年6月某日
    起受另案被告何政鴻僱用，在位於南投縣○○市○○路000號1樓
    「恆信商行」擔任店員，竟共同基於意圖營利供給賭博場所
    、聚眾賭博之犯意聯絡，由另案被告何政鴻於110年3月17日
    前某日起，在公眾得出入之上開店內擺設電子遊戲機「世界
    盃」、「KK猩」、及「獵魚高手」等賭博性電子遊戲機具，
    供不特定之賭客把玩，被告簡惠卿則於上址店內向來店之賭
    客收取賭資，以現金1比1、10比1等不等比例予賭客所擇定
    之電子遊戲機開分、洗分，提供賭客押分把玩，並將賭客開
    分後與機台對賭所餘之分數，由被告簡惠卿以相機紀錄後，
    按機臺所顯示之終局分數依比例由賭客向被告簡惠卿兌換洗
    分後獲取現金，迄至110年3月17日15時32分許為警查獲時為
    止，藉電子遊戲機與來店之賭客反覆實施同類型之金錢賭博
    。因認被告簡惠卿亦同時涉犯刑法第268條前段之意圖營利
    供給賭博場所罪及同條後段之意圖營利聚眾賭博罪等語。
　㈡按刑法第266條第1項所處罰者，為賭博行為；同法第268條所
    處罰者，為供給賭博場所或聚眾賭博行為。刑法第266條第1
    項係從自己賭博行為獲得利益；同法第268條係從供給賭博
    場所或聚眾賭博行為獲取利益，並非自賭博行為獲利。因此
    不能以賭博之人，提供賭具或賭博場所，有贏錢之意圖，且
    有較大之獲利機會，即認該賭博之人之行為該當刑法第268
    條之罪。另在店家擺設電動賭博機具供人投幣玩樂，縱依該
    機器之設計結構，店家之勝率較高，惟其輸贏之或然率仍屬
    不確定，其性質係以該機器代替自己，與人在公眾得出入之
    場所賭博，與意圖營利供給賭博場所或聚眾賭博，係由他人
    賭博不同，且擺設電動賭博機具供人玩樂，店家仍係憑偶然
    之事實以決定財物之得喪，並無何從中抽取金錢圖利之情形
    ，與刑法第268條意圖營利之要件尚屬有間。又刑法第268條
    意圖營利供給賭博場所及意圖營利聚眾賭博罪，須以行為人
    有營利之意圖，進而供給賭博場所或邀約不特定多數人聚賭
    ，且行為人意圖營利之內容，必附麗於供給賭博場所等行為
    之上（例如收取租金、抽頭金等），方能以該罪論擬，倘行
    為人之獲利，全數藉由參與賭博以射倖行為而來，而非向押
    中賭客按次收取抽頭金，即非該法條所謂「意圖營利」之情
    形；亦即，上開法條之意圖營利供賭博場所罪及意圖營利聚
    眾賭博罪，係指「提供賭博場所供人賭博」藉以營利，或「
    邀聚不特定之多數人聚賭」等賭博之媒介行為所涉之處罰規
    定。即行為人所圖得之利益，係由「提供賭博場所」、「聚
    眾賭博」之直接對價而來。易言之，刑法第266條第1項賭博
    罪係從自己賭博行為獲得利益，同法第268條第1項營利供給
    賭博場所罪或聚眾賭博罪，係從供給賭博場所或聚眾賭博即
    他人之賭博行為獲取利益。
　㈢經查，被告簡惠卿於本院審理時供陳：「（問：除了機台洗
    分外，有無另外向賭客收取費用？）沒有。」等語（見本院
    卷第59頁）；被告楊佳修於本院審理時亦供承：「（問：除
    了機台的分數換賭金，還會給店員其他費用嗎？）沒有。」
    等語（見本院卷第59頁），且卷內亦無證據足證被告簡惠卿
    有何從供給賭博場所或聚眾賭博獲取利益之犯行，是尚難認
    被告簡惠卿本件所為該當刑法第268條前段之意圖營利供給
    賭博場所罪及同條後段之意圖營利聚眾賭博罪之要件。是以
    ，此部分本應為被告簡惠卿無罪之諭知，惟與前開經認定為
    有罪之犯行部分，核屬想像競合裁判上之一罪關係，爰不另
    為無罪之諭知。
據上論斷，應依刑事訴訟法第299條第1項前段，判決如主文。
本案經檢察官張姿倩聲請以簡易判決處刑，檢察官吳宣憲到庭執
行職務。
中　　華　　民　　國　　110 　年　　12　　月　　22　　日
           刑事第四庭   審判長法  官    黃益茂
                              法  官    林昱志
                              法  官    蔡霈蓁
以上正本與原本無異。
如不服本判決應於收受送達後20日內向本院提出上訴書狀，並應
敘述具體理由；其未敘述上訴理由者，應於上訴期間屆滿後20日
內向本院補提理由書（均須按他造當事人之人數附繕本）「切勿
逕送上級法院」。
                              書記官    郭勝華
中　　華　　民　　國　　110 　年　　12　　月　　22　　日
附錄本案論罪科刑法條：
電子遊戲場業管理條例第15條
未依本條例規定領有電子遊戲場業營業級別證者，不得經營電子
遊戲場業。
電子遊戲場業管理條例第22條
違反第15條規定者，處行為人1年以下有期徒刑、拘役或科或併
科新臺幣50萬元以上250萬元以下罰金。
中華民國刑法第266條
在公共場所或公眾得出入之場所賭博財物者，處3萬元以下罰金
。但以供人暫時娛樂之物為賭者，不在此限。
當場賭博之器具與在賭檯或兌換籌碼處之財物，不問屬於犯人與
否，沒收之。


附表一：
編號 物品名稱 數量  1 KK猩機檯（含IC板1片） 1臺  2 KK猩機檯（含IC板1片） 1臺  3 KK猩機檯（含IC板1片） 1臺  4 KK猩機檯（含IC板1片） 1臺  5 KK猩機檯（含IC板1片） 1臺  6 世界盃機檯（含IC板1片） 1臺  7 世界盃機檯（含IC板1片） 1臺  8 世界盃機檯（含IC板1片） 1臺  9 世界盃機檯（含IC板1片） 1臺  10 獵魚高手機檯（含IC板1片） 1臺 11 現金（新臺幣） 1000元 

附表二：
編號 物品名稱 數量 1 SONY廠牌相機 1臺 2 開分鑰匙 1支 3 賭金袋 1個